臺灣士林地方法院小額民事判決
111年度士小字第205號
原      告  臺灣新光商業銀行股份有限公司

法定代理人  李增昌  
訴訟代理人  許俊傑  
            張涵瑜  
被      告  黃美麗  
上列當事人間清償信用卡消費借款事件，於中華民國111年3月18
日言詞辯論終結，本院判決如下：
    主  文
被告應給付原告新臺幣捌萬零參佰肆拾貳元，及自民國一百零六
年三月一日起至清償日止，按年息百分之十五計算之利息。
訴訟費用新臺幣壹仟元由被告負擔。
本判決得假執行。
    事實及理由要領
一、按小額訴訟之訴狀送達後，原告不得將原訴變更或追加他訴
    ，但擴張或減縮應受判決事項之聲明者，不在此限，民事訴
    訟法第436 條之23、第436 條第2 項、第255 條第1 項第3
    款定有明文。本件原告起訴時原請求：被告應給付原告新臺
    幣（下同）80,342元，及自民國96年2月3日起至104 年8
    月31日止，按年息19.71 ％計算之利息；及自104 年9月1 日
    起清償日止，按年息15％計算之利息。嗣於訴狀送達後，因
    被告主張利息之時效抗辯，原告遂減縮聲明如主文第1 項所
    示，經核與前開規定相符，自予准許。
二、原告起訴主張：被告前向原告申辦信用卡使用，依約得持卡
    至特約商店記帳消費，但應於當期繳款截止日前清償，若於
    截止日前未繳清全部信用卡帳款，即表示選擇以循環信用方
    式繳款，並按年息19.71 ％計付循環利息。詎料，被告未依
    約還款，尚積欠本金80,342元及約定之利息未清償。屢經催
    索，未予置理。為此，爰依信用卡契約法律關係提起本件訴
    訟等語；並聲明求為判決如主文第1項所示。
三、被告則以：原告自應先舉證說明系爭信用卡消費借款清償期
    何時屆至及原告請求權何時可行使之日期。又本件系爭信用
    卡消費借款清償期必定係發生於誠泰商業銀行股份有限公司
    在94年10月3日被合併以前，則原告於111年1月7日提起本件
    訴訟請求時，系爭信用卡消費款已罹於民法第125條規定之1
    5年消滅時效，被告爰主張時效抗辯而消滅。又原告於111年
    1月7日起訴時，系爭遲延利息及違約金(實質上亦屬於遲延
    利息）之請求權，亦已罹於民法第126條規定之5年消滅時效
    ，爰主張時效抗辯而消滅。且該等請求權，係依附於系爭信
    用卡消費借款債權，均屬系爭信用卡消費借款債權之從權利
    ，依民法第146規定，因信用卡消費借款債權罹於時效亦隨
    同消滅等語，資為抗辯；並聲明求為駁回原告之訴。
四、得心證之理由：
(一)原告主張之事實，業據提出與所述相符之經濟部函文、股份
    有限公司變更登記表、信用卡申請書及約定條款、帳務資料
    查詢、被告戶籍謄本及帳單明細等件為證（見本院卷第14-7
    0 頁），被告除就系爭借款本金、利息及違約金債權均已罹
    於時效置辯外，對於其餘部分並無爭執，應堪信原告之主張
    為真實。
(二)按請求權，因15年間不行使而消滅；消滅時效，自請求權可
    行使時起算；又消滅時效，因左列事由而中斷：(1)請求；(
     2)承認；(3)起訴；依督促程序，聲請發支付命令，與起訴
    有同一效力；又主權利因時效消滅者，其效力及於從權利，
    民法第125條前段、第128 條前段、第129 條第1 項、第2 
    項第1 款、第130 條、第144 條第1 項及第146條前段亦有
    明定。次按利息、紅利、租金、贍養費、退職金及其他一年
    或不及一年之定期給付債權，其各期給付請求權，因5 年間
    不行使而消滅，民法第126條亦有明文。經查，本件被告雖
    有主張利息部分之時效抗辯，惟原告就超過5 年時效之利息
    部分，業已減縮訴之聲明如前；另就本金債權部分被告抗辯
    已罹於15年時效之部分，惟原告主張被告於96 年2 月2日仍
    有繳納系爭信用卡借款紀錄，故本件信用卡借款本金尚未罹
    於時效之事實，已據原告提出帳單明細為證，觀諸該帳單明
    細顯示被告於96年2月2日確有以自動櫃員機轉帳繳納系爭信
    用卡借款3,190元之紀錄（見本院卷第48頁），故就本件信
    用卡借款本金部分之請求權，其消滅時效應自96年2月2日起
    算，於111年2月1日始因時效完成而消滅。而本件原告係於1
    11年1月27日提起本件訴訟對被告請求，故就系爭信用卡借
    款本金尚未罹於15年時效。被告抗辯系爭信用卡借款已罹於
    15年消滅時效，且其利息及違約金請求權，亦隨同消滅云云
    ，即無可採。
五、從而，原告依兩造間信用卡契約法律關係，請求被告給付如
    主文第1項所示之金額及利息，屬有理由，應予准許。
六、本件事證已臻明確，兩造其餘之攻擊防禦方法及所提證據，
    於判決結果不生影響，爰不一一論列，併此敘明。 
七、本件係就民事訴訟法第436 條之8 第1 項適用小額程序所為
    被告敗訴之判決，依同法第436 條之20規定，應依職權宣告
    假執行，並依職權確定訴訟費用額為1,000 元（第一審裁判
    費），應由被告負擔。　　
中　　華　　民　　國　　111 　年　　3 　　月　　25　　日
　　　　　　　　　士林簡易庭法  官  張明儀
以上正本係照原本作成。
如不服本判決，應於送達後20日內，向本院提出上訴狀，並表明
上訴理由（上訴理由應表明一、原判決所違背之法令及具體內容
。二、依訴訟資料可認為原判決有違背法令之具體事實。），如
於本判決宣示後送達前提起上訴者，應於判決送達後20日內補提
上訴理由書（須附繕本），如未於上訴後20日內補提合法上訴理
由書，法院得逕以裁定駁回上訴。
中　　華　　民　　國　　111 　年　　3 　　月　　25　　日
                            書記官  劉彥婷
附錄：
一、民事訴訟法第436條之24第2項：
    對於小額程式之第一審裁判上訴或抗告，非以其違背法令為
    理由，不得為之。
二、民事訴訟法第436條之25：
    上訴狀內應記載上訴理由，表明下列各款事項：
    (一)原判決所違背之法令及其具體內容。
    (二)依訴訟資料可認為原判決有違背法令之具體事實。